【裁判字號】    88,訴,432
【裁判日期】    890103
【裁判案由】    違反槍砲彈藥刀械管制條例
【裁判全文】
臺灣雲林地方法院刑事判決                          八十八年度訴字第四三二號
    公  訴  人  臺灣雲林地方法院檢察署檢察官
    被      告  甲○○
    選任辯護人  蕭世芳律師
右列被告因違反槍砲彈藥刀械管制條例案件，經檢察官提起公訴（八十八年度偵字第
五四二一號），本院判決如左：
    主  文
甲○○未經許可，轉讓子彈，處有期徒刑柒月，併科罰金新臺幣伍萬元，罰金如易服
勞役，以新臺幣玖佰元（即銀元參佰元）折算壹日。緩刑參年。
扣案之制式子彈壹顆沒收。
    事  實
一、甲○○於民國（下同）八十年間某時日，在桃園縣桃園市「鐵木真餐廳」內，收
    受友人許富田（已死亡）所交付具殺傷力之制式子彈一顆後，即未經許可持有之
    ，之後並將該顆子彈拿回其雲林縣麥寮鄉崙後村圳寮二號住處放置在房間內。嗣
    於八十八年六月二十七日上午六時許，其友人盧俊民在右開甲○○之房間內看見
    右開子彈而向甲○○索取，甲○○乃將該顆子彈轉讓予盧俊民。嗣盧俊民於八十
    八年七月二十日在台北縣蘆洲市○○路二七七號三樓住處，為板橋憲兵隊查獲其
    未經許可持有右開制式子彈一顆，並據盧俊民之供述始循線查獲上情。
二、案經板橋憲兵隊移送台灣板橋地方法院檢察署後，經呈請台灣高等法院檢察署檢
    察長核轉臺灣雲林地方法院檢察署檢察官偵查起訴。
    理  由
一、右揭事實，業據被告甲○○於板橋憲兵隊訊問及偵審中均坦承不諱，被告甲○○
    於收受右開制式子彈一顆後，右開子彈即在被告甲○○實力支配之下，足認右開
    子彈係由被告甲○○所持有，又其轉讓右開制式子彈一顆予盧俊民之事實，亦經
    盧俊民於板橋憲兵隊及台灣板橋地方法院檢察署檢察官訊問時證述明確。而扣案
    之子彈一顆，認係制式口徑Ｏ‧四五吋之半自動手槍用子彈，具殺傷力，此有內
    政部警政署刑事警察局八十八年七月三十日刑鑑字第七三四一二號鑑驗通知書附
    卷可證。本件事證明確，被告甲○○之犯行足堪認定。
二、核被告甲○○所行為，係犯槍砲彈藥刀械管制條例第十二條第二項之未經許可轉
    讓子彈罪及同條第四項之未經許可持有子彈罪。其所犯上開二罪，有方法結果之
    牽連關係，為牽連犯，應依刑法第五十五條之規定從一重之未經許可轉讓子彈罪
    處斷。公訴人雖未就被告甲○○涉犯槍砲彈藥刀械管制條例第十二條第二項之未
    經許可轉讓子彈罪提起公訴，然該部分犯行既與被告甲○○所犯之槍砲彈藥刀械
    管制條例第十二條第四項之未經許可持有子彈罪有牽連犯之關係已如前述，屬裁
    判上一罪，依公訴不可分原則，本件被告甲○○未經許可轉讓子彈之犯行，本院
    自得一併審酌。爰審酌被告甲○○之品行、犯罪之動機、目的、手段、所生之危
    害及犯罪後之態度等一切情狀，量處如主文所示之刑，罰金部分併諭知易服勞役
    之折算標準，以示懲儆。
三、按槍砲彈藥刀械管制條例第十九條第一項雖規定，犯該條例第十二條第二項之未
    經許可轉讓子彈罪，並經判處有期徒刑者，應於刑之執行完畢或赦免後令入勞動
    場所強制工作，其期間為三年，惟查，此項規定不問對行為人有無預防矯治其社
    會危險性之必要，一律宣付強制工作三年，限制其中不具社會危險性之受處分人
    之身體、自由部分，其所採措施與所欲達成預防矯治之目的及所需程度，不合憲
    法第二十三條所定之比例原則，是上開條例第十九條規定一律宣告強制工作三年
    部分，應不予適用，業據司法院大法官會議解釋第四七一號解釋在案。查本件被
    告甲○○所持有之制式子彈僅有一顆，且查無證據證明被告甲○○有犯罪之習慣
    或以犯罪為業，或因遊蕩、懶惰成習而犯罪，是其持有右開子彈之行為，依比例
    原則觀之，顯無再予宣告保安處分之必要，應予敘明。查被告甲○○前未曾受有
    期徒刑以上刑之宣告，有台灣雲林地方法院檢察署刑案資料查註紀錄表一紙附卷
    可稽，且其犯罪後已深知悔悟，本院認其經此教訓後，當益知警惕，應無再犯之
    虞，因認所宣告之刑，以暫不執行為適當，並予宣告緩刑三年，以勵來茲而啟自
    新。
    扣案之制式子彈一顆，係屬違禁物，爰依刑法第三十八條第一項第一款之規定宣
    告沒收。
據上論斷，應依刑事訴訟法第二百九十九條第一項前段，槍砲彈藥刀械管制條例第十
二條第二項、第十二條第四項，刑法第十一條前段、第五十五條、第四十二條第二項
、第三十八條第一項第一款、第七十四條第一款，現行法規所定貨幣單位折算新台幣
條例第二條，罰金罰鍰提高標準條例第二條，判決如主文。
本案經檢察官郭瑞祥到庭執行職務。
中    華    民    國      八十九      年       一       月      三      日
                                         臺灣雲林地方法院刑事第二庭
                                             法    官  倪  彰  鴻
右正本證明與原本無異。
如不服本判決，應於判決送達後十日內向本院提出上訴狀( 應附繕本 )。
                 書 記 官  沈  瑞  芳
中    華    民    國      八十九      年       一       月      三      日
槍砲彈藥刀械管制條例第十二條
未經許可，製造、販賣或運輸子彈者，處一年以上七年以下有期徒刑，併科新臺幣五
百萬元以下罰金。
未經許可，轉讓、出租或出借子彈者，處六月以上五年以下有期徒刑，併科新臺幣三
百萬元以下罰金。
意圖供自己或他人犯罪之用，而犯前二項之罪者，處三年以上十年以下有期徒刑，併
科新臺幣七百萬元以下罰金。
未經許可，持有、寄藏或意圖販賣而陳列子彈者，處五年以下有期徒刑、併科新臺幣
三百萬元以下罰金。
第一項至第三項之未遂犯罰之。


司法院資訊處製作；財團法人民間司法改革基金會備份。
